【裁判字號】    88,易,4133
【裁判日期】    890803
【裁判案由】    竊盜
【裁判全文】
臺灣高雄地方法院刑事判決                        八十八年度易字第四一三三號
    公  訴  人  臺灣高雄地方法院檢察署檢察官
    被      告  丙○○
右列被告因竊盜案件，經檢察官提起公訴（八十八年度偵字第一九二七七號），本院
判決如左：
    主      文
丙○○竊盜，累犯，處有期徒刑壹年。
扣案之鑰匙壹支沒收。
    事      實
一、丙○○曾於民國八十五年間因竊盜案件，經臺灣高雄地方法院判處有期徒刑一年
    確定，於八十七年二月十六日執完畢。猶不知悔改，於八十八年五月二十五日自
    軍中逃亡，復基於意圖為自己不法所有之犯意，於喪失軍人身分後之八十八年七
    月二十二日凌晨零時許（起訴書誤載為四時），在屏東縣屏東市○○路一九四巷
    一號前，持自有之鑰匙一支竊得葉倉車所有車牌號碼ＶＯ─七七三三號自小客車
    一輛，得手後供己代步之用。嗣於八十八年七月三十日十時十分許，在高雄市○
    ○區○○路與武營路口，為躲避警方盤查乃駕駛前開竊得之自小客車往福德路方
    向逃逸，撞毀多部車輛後（未據告訴），旋於同日十一時十分許在高雄市○○區
    ○○路與河南路口為警攔截，並扣得丙○○所有供竊盜所用之鑰匙一支。
二、案經高雄市政府警察局移送臺灣高雄地方法院檢察署檢察官偵查起訴。
    理  由
一、按常備兵現役在營期間，無故離營已逾一個月者，停服現役，兵役法第二十條第
    一項第三款定有明文，查被告為現役軍人於八十八年二月二十五日逃亡，已逾一
    月以上，已經被告供承在卷，且有查捕逃犯作業移送資料報表可稽，行為時已非
    現役軍人，合先敘明。右揭事實，業據被告丙○○於警訊及檢察官偵查中供認不
    諱，核與被害人乙○○於警訊及本院調查中證述之情節相符，被告於審判中翻異
    前詞，辯稱：沒有偷車，被查獲當時是因逃兵身分，才想逃跑，車子是向甲○○
    借的，不知車子是贓車，警訊中被刑求才承認云云。惟查，被告於警訊時並無遭
    員警刑求一節，業據證人即車主乙○○於本院調查時證述屬實，而被告丙○○除
    於警訊中自白外，並於檢察官偵查時亦自承竊取前開自小客車做為逃亡之用等語
    在卷（偵查卷第九頁背面），衡諸常情，若被告於警訊時有遭刑求之情事，被告
    豈有於移送檢察官偵查之際，不明白表示被刑求，復於檢察官未刑求下又供認行
    竊犯行不諱等語在卷，而致自己蒙受不白之冤之情形，顯見其刑求之抗辯要屬虛
    詞，自無足採。另參酌證人即當場查獲本件之警員徐貴和於本院調查時結證稱：
    當時我們是著制服也開警車，在三多路及武營路口巡邏，見一輛車停於路邊，經
    依車牌查詢電腦後發現為贓車，以為車上沒人，在旁埋伏後，趨前查看才發覺被
    告在車上，我們拿著槍要被告下車，被告不下車，發動引擎就逃跑，之後在四維
    路河南路口，撞到其他車子才停下來，被告當場有說車子是他偷來的等語以觀，
    警員係先查到車子為贓車後，才發覺被告亦在車上而要被告下車受檢，當時應不
    知被告為逃兵，是被告若非知之自己所駕之車輛為其竊得之贓車，為恐事跡敗露
    ，豈會於警員要其下車子之時，隨即開車企圖逃逸，不顧沿途撞毀停於路旁之多
    部車輛，旦求逃脫得逞之理；再者被告當時為一軍中逃兵，逃亡在外亟需交通工
    具，則其自承偷得之自小客車係做為代步之用，應非子虛，而可置信，是其事後
    辯稱車子係自甲○○處借得等語，要屬卸責之詞，殊難採信。而甲○○經本院傳
    拘未著，無從訊問，自亦不能為對被告有利之認定，此外復有卷附之車輛竊盜、
    車牌失竊資料個別查詢報表、贓物認領保管收據及扣案鑰匙一支可資佐憑，被告
    於警訊及偵查中之自白核與事實相符，自得採為論罪之依據。本件事證已臻明確
    ，被告犯行洵堪認定。
二、核被告所為，係犯刑法第三百二十條第一項之竊盜罪。又被告於八十五年間曾因
    竊盜罪，經臺灣高雄地方法院判處有期徒刑一年確定，並於八十七年二月十六日
    執行完畢，有卷附被告全國前案紀錄表可按，其受有期徒刑之執行完畢，五年以
    內再犯有期徒刑以上之本罪，為累犯，應依刑法第四十七條之規定加重其刑。爰
    審酌被告有竊盜前科，不知遷善改過，猶自軍中逃亡，且為圖一自之私利，而損
    及他人，犯後仍飾詞圖卸，未見悔意等一切情狀，量處如主文所示之刑，以資懲
    儆。扣案之鑰匙一支，為被告丙○○所有，且供行竊所用之物，業據被告供明在
    卷，爰依刑法第三十八條第一項第二款，宣告沒收。
據上論斷，應依刑事訴訟法第二百九十九條第一項前段，刑法第三百二十條第一項、
第四十七條、第三十八條第一項第二款，罰金罰鍰提高標準條例第一條前段，判決如
主文。
本案經檢察官詹美鈴到庭執行職務。
中      華      民      國    八十九    年      七      月    三十一    日
                              臺灣高雄地方法院刑事第三庭
                                  審判長法  官  宋明中
                                        法  官  古振暉
                                        法  官  柯彩燕
右正本證明與原本無異。
如不服本判決，應於判決送達後十日內，向本院提出上訴狀。
                                        書記官  楊真芬
中    華    民    國      八十九      年      八      月      三      日


司法院資訊處製作；財團法人民間司法改革基金會備份。
